【裁判字號】    99,審訴,347
【裁判日期】    990531
【裁判案由】    違反毒品危害防制條例
【裁判全文】
臺灣新竹地方法院刑事宣示判決筆錄     99年度審訴字第347號
公  訴  人  臺灣新竹地方法院檢察署檢察官
被      告  乙○○
指定辯護人  本院公設辯護人甲○○
上列被告因違反毒品危害防制條例案件，檢察官提起公訴（99年
度毒偵字第826 號）後，聲請改依協商程序而為判決，本院於中
華民國99年5月31日下午4時，在本院刑事第十一法庭宣示判決，
出席職員如下：
                審判長法  官  劉兆菊
                      書記官  林兆嘉
                      通  譯  楊長育
法官起立朗讀判決主文、犯罪事實要旨、處罰條文，及告以上訴
限制、期間並提出上訴狀之法院，且諭知記載其內容：
一、主  文：
    乙○○施用第一級毒品，累犯，處有期徒刑拾月。
二、犯罪事實要旨：
（一）乙○○前於民國88年間，因施用第二級毒品案件，經臺灣
      南投地方法院於88年12月13日以88年度毒聲字第1929號裁
      定送觀察、勒戒後，認無繼續施用毒品之傾向，於89年4
      月12日執行完畢釋放出所，經臺灣新竹地方法院檢察署檢
      察官於同日以89年度毒偵緝字第70號為不起訴處分確定。
      又於90年間，因連續施用第一級毒品案件，經本院於90年
      6月2日以90年度毒聲字第964 號裁定送觀察、勒戒後，認
      有繼續施用毒品之傾向，再經本院於90年7 月24日以90年
      度毒聲字第1172號裁定令入戒治處所施以強制戒治，嗣經
      停止戒治及撤銷停止戒治，於92年2月3日執行完畢釋放出
      所；刑責部分則經本院於90年10月12日以90年度訴字第37
      7號判決判處有期徒刑8月確定。另於91年間，因連續施用
      第一級毒品案件，經本院於91年12月31日以91年度訴字第
      775 號判決判處有期徒刑10月，經提起上訴及撤回上訴，
      於92年2月25日確定。前揭2 案經接續執行，於93年2月19
      日縮刑假釋出監，所餘刑期交付保護管束，嗣於93年7 月
      15日縮刑期滿，保護管束未經撤銷以已執行完畢論。
（二）乙○○再於93年間，因連續施用第一級毒品案件，經本院
      於93年11月25日以93年度訴字第398 號判決判處有期徒刑
      1 年確定；又於93年間，因侵占案件，經本院於94年4 月
      27日以94年度訴字第2 號判決判處有期徒刑10月確定；上
      揭2 案再經本院於94年8 月25日以94年度聲字第724 號裁
      定定應執行刑有期徒刑1 年9 月確定；而於95年5 月25日
      縮刑假釋出監，所餘刑期交付保護管束；嗣經撤銷假釋，
      尚餘殘刑有期徒刑有期徒刑4 月又21日，並於96年8 月28
      日縮刑期滿執行完畢。又於95年間，因施用第一級毒品案
      件，經本院於96年2 月15日以96年度訴字第61號判決判處
      有期徒刑9 月確定，再經本院於96年7 月25日以96年度聲
      減字第645 號裁定減為有期徒刑4 月又15日確定；又於96
      年間，因竊盜、偽造文書案件，經本院於96年6 月27日以
      96年度訴字第387 號判決各均判處有期徒刑4 月（共3 罪
      ）確定，再經本院於97年3 月4 日以97年度聲減字第73號
      裁定均減為有期徒刑2 月（共3 罪），並與前揭已減刑之
      有期徒刑4 月又15日定應執行有期徒刑9 月又15日確定，
      於97年8 月10日執行完畢。復於97年間，因竊盜案件，經
      本院於97年3 月31日以97年度竹簡字第214 號判決判處有
      期徒刑3 月確定；再於97年間因詐欺案件，經本院於98年
      1 月7 日以97年度竹簡字第278 號判決判處有期徒刑3 月
      確定；又於98年間，因詐欺案件，經本院於98年4 月17日
      以98年度審竹簡字第137 號判決判處有期徒刑4 月確定，
      上揭3 案嗣經本院於98年7 月24日以98年度聲字第831 號
      裁定定應執行刑有期徒刑9 月確定，甫於98年11月30日縮
      刑期滿執行完畢。
（三）詎其仍不知悔改，於前開強制戒治執行完畢釋放後，再因
      施用毒品案件經追訴處罰，5 年內復基於施用第一級毒品
      海洛因之犯意，於99年3 月12日下午2、3時許，在其位於
      新竹市○區○○路920 巷12號住處內，以將第一級毒品海
      洛因摻水置於注射針筒（未扣案）注射入體內之方式，非
      法施用第一級毒品海洛因1 次。嗣乙○○因另涉他案，為
      警於99年3 月14日上午9 時許持臺灣新竹地方法院檢察署
      檢察官核發之拘票至上址執行拘提而查獲；復經乙○○同
      意採集其尿液送驗後，結果呈可待因、嗎啡陽性反應，始
      查悉上情。
（四）案經新竹市警察局移送臺灣新竹地方法院檢察署檢察官偵
      查起訴後，經檢察官聲請認罪協商判決，由本院合議庭裁
      定由受命法官獨任改依協商程序而為判決。
三、處罰條文：
    毒品危害防制條例第10條第1項，刑法第11條前段、第47條
    第1項。
四、協商判決除有刑事訴訟法第455條之4第1項第1款於本訊問程
    序終結前，被告撤銷協商合意或檢察官撤回協商聲請者；第
    2款被告協商之意思非出於自由意志者；第4款被告所犯之罪
    非第455條之2第1項所定得以協商判決者；第6款被告有其他
    較重之裁判上一罪之犯罪事實者；第7 款法院認應諭知免刑
    或免訴、不受理者情形之一，及違反同條第2 項「法院應於
    協商合意範圍內為判決；法院為協商判決所科之刑，以宣告
    緩刑或2 年以下有期徒刑、拘役或罰金為限」之規定者外，
    檢察官與被告均不得上訴。
五、如有前項得上訴之情形，得自收受宣示判決筆錄送達之日起
    10日內，向本院提出上訴書狀，上訴於第二審法院。
本案經檢察官洪期榮到庭執行職務。
中    華    民    國    99    年    5     月    31    日
                  刑事第九庭    書  記  官  林兆嘉
                                審判長法官  劉兆菊
以上筆錄正本係照原本作成。
中    華    民    國    99    年    5     月    31    日
                                書  記  官  林兆嘉
附錄本案論罪科刑法條：
毒品危害防制條例第10條
施用第一級毒品者，處6月以上5年以下有期徒刑。
施用第二級毒品者，處3年以下有期徒刑。

司法院資訊處製作；財團法人民間司法改革基金會備份。
